臺灣臺南地方法院刑事判決
　　公　訴　人　臺灣台南地方法院檢察署檢察官
　　被　　　告　甲○○
　　選任辯護人　杜婉寧律師
右列被告因殺人等案件，經檢察官提起公訴（九十三年度偵字第四四０八號、第七六
九九號），本院判決如左：
    主  文
甲○○殺人，處有期徒刑拾肆年，褫奪公權伍年。
被訴傷害罪部分公訴不受理。
    事  實
一、甲○○與林巧韻原為男女朋友，林巧韻有意與甲○○分手，逐漸對甲○○轉變態
    度而冷淡。甲○○遂於民國（下同）九十三年四月二十四日早上，自南投縣埔里
    鎮搭車至台南市○○路一一八號十三樓之五林巧韻之租屋處，欲與林巧韻溝通以
    挽回此段感情。甲○○於同日十一時許到達上址後，適林巧韻不在，林巧韻之表
    哥李振玄開門讓甲○○進入屋內，甲○○便在客廳等候。至同日十五時三十分許
    ，林巧韻返家，甲○○即與林巧韻進入林巧韻之房內談判，談了一個多小時，甲○○表明不願分手之意，雖向林巧韻懇求能否挽回這一段感情，惟林巧韻對甲○○已無感覺，心意已決，均遭林巧韻所拒，雙方毫無交集，並因而發生爭吵。甲○○一時情緒失控，竟出手掐住林巧韻脖子，因甲○○尚對林巧韻心存愛意，而
    自動將手鬆開。後林巧韻要離開房內時，甲○○再自房內抽屜內取出一把剪刀，
    向林巧韻宣稱要先刺自己再刺林巧韻等語，後甲○○聽從林巧韻勸阻而將剪刀交
    給林巧韻，林巧韻再向甲○○表示欲上廁所，隨即走出房間，手緊握剪刀至客廳
    抱住其弟乙○○，向乙○○、李振玄及丙○○（林巧韻之室友）、陳昱伸（林巧
    韻之表弟）、利侃霓（陳昱伸之女友）哭訴遭甲○○掐脖子之情事，後經乙○○
    等人勸告，始由乙○○將剪刀取下交由陳昱伸放回林巧韻房內。甲○○與林巧韻
    繼續在客廳內爭論分手之情事，乙○○等人亦質問甲○○為何如此，並表示其已
    傷害林巧韻，與林巧韻在一起已經是不可能的事等語。至同日十七時許，仍無進
    展，乙○○要求甲○○離開，甲○○竟說：「我要與你姐姐一起死。」，乙○○
    聽了就作勢要打甲○○，丙○○則順勢欲將甲○○拉出門外。甲○○情緒激動，
    不願離去，竟萌生殺意，掙脫後即衝進廚房，順手拿起菜刀，欲砍殺林巧韻。乙○○亦隨之進入，見狀欲搶奪該把菜刀，便出手往甲○○之頭上打下，並與甲○○發生扭打，於扭打中甲○○揮刀將乙○○割傷，致乙○○受有臉部及右手臂切
    割傷之傷害（傷害部分，業經乙○○當庭撤回告訴。此時利侃霓已離開屋內下樓
    至警衛室請警衛報警及叫救護車）。乙○○遭割傷後，仍與丙○○合力將甲○○
    制伏將其架到廚房外陽台，丙○○並取下甲○○手中之菜刀。此時甲○○之情緒
    更加無法控制，殺意更堅，趁乙○○、陳聰坤鬆手不注意之際，掙脫後衝回廚房
    ，於廚房內再持水果刀一把後欲進入客廳。林巧韻此時在客廳與廚房門口，見甲○○持刀前來，欲進入廚房旁之房間躲避。甲○○見林巧韻欲躲入房內，即衝到
    林巧韻的面前，持該把水果刀往林巧韻左胸刺下，林巧韻雖舉右手阻擋，仍遭甲○○持該水果刀刺中右臂（七乘五公分）後，再刺入左胸（高一三五公分、左十
    公分處，有十點鐘向四點鐘方向刺傷二、五公分乘一、二公分，深六公分），甲○○將水果刀拔起後再持該水果刀猛力刺入林巧韻之左胸心臟部位，並利用身體
    之力量，將整把水果刀刺入（左胸高一二九公分、左四公分至十六公分處，有刺
    傷十乘四公分，由第六及第七肋間，形成五乘三公分穿通口進入左肋膜腔，再由
    心包膜前壁，形成三公分傷口，進入左心室前壁形成二、五乘一公分傷口，進入
    左心室，再由左心室後壁形成三乘一、五公分穿通口，離開心臟，經心包膜進入
    左肺上葉）。乙○○等人見狀趕來制伏甲○○，報警逮捕甲○○，經警當場起出
    剪刀、菜刀、水果刀各一把。後將林巧韻緊急送往成大醫院急救，惟延至翌日（
    二十五日）三時四分許，仍因銳器穿刺傷致心臟破裂大出血不治死亡。
二、案經台南市警察局第一分局報請及台灣台南地方法院檢察署檢察官相驗後自動檢
    舉偵查起訴。
    理  由
壹、有罪部份：
一、訊據被告甲○○對右揭犯罪事實，於警詢、偵訊及本院審理時均坦承不諱，核與
    證人乙○○、丙○○於警詢、偵訊及本院審理時之證述及利侃霓、李振玄、陳昱
    伸於警詢時所述之情節相符，復有現場相片十四張、台南市警察局刑警隊刑案現
    場勘查報告表一份、被告行兇用之水果刀、菜刀、剪刀各一把在卷可稽。而兇刀
    （水果刀）上血跡與被告褲子上血跡與被害人林巧韻ＤＮＡ─ＳＴＲ型別相同，
    有內政部警政署刑事警察局九十三年七月二十日刑醫字第０九三００九０六一五
    號鑑驗書一份附卷可按。又本件死者林巧韻確因被告以水果刀刺傷致心臟破裂大
    出血死亡，亦經檢察官督同檢驗員相驗屍體無訛，製有相驗屍體證明書、驗斷書
    、勘驗筆錄各一紙在卷可參。可知被害人林巧韻係遭被告甲○○持扣案之水果刀
    刺殺身亡。
二、查被害人林巧韻所被刺之傷害有：（一）左胸高一三五公分、左十公分，有十向
    四點鐘方向刺傷二、五公分乘一、二公分，深六公分。（二）右頸部高一四七公
    分，右七、五公分，有刺傷０、七公分，深一公分。（三）左胸高一二九公分、
    左四公分至十六公分，有刺傷十乘四公分，由第六及第七肋間，形成五乘三公分
    穿通口進入左肋膜腔，再由心包膜前壁，形成三公分傷口，進入左心室前壁形成
    二、五乘一公分傷口，進入左心室，再由左心室後壁形成三乘一、五公分穿通口
    ，離開心臟，經心包膜進入左肺上葉。（四）右手前臂有切割傷七乘五、五公分
    等傷害。死因為遭銳器穿刺傷、心臟破裂大出血死亡。有法務部法醫研究所九十
    三年七月十六日法醫理字第０九三二０００一四四一號函所附（九三）法醫所醫
    鑑字第０六二六號鑑定書各一份在卷可參。亦足見被害人林巧韻係遭被告甲○○
    以水果刀刺傷致心臟破裂大出血死亡無疑。
三、本案應審酌者乃被告持水果刀下手之際是否有殺人之犯意？即被告在主觀上有無
    奪取被害人性命之預見與欲望，故被害人受傷之部位、傷痕之多寡，被告所持之
    凶器、犯案之動機等，均為法院參考之重要資料，復應酌參被告犯罪之動機、殺
    傷之次數、所殺之部位、傷勢程度及犯後態度等綜合判斷，以為殺人或傷害犯意
    之認定。經查：被告甲○○於案發之過程之中即曾數度表示欲與林巧韻同歸於盡
    ，業據被告供述在卷，並據證人乙○○等人證述屬實，可知被告確於案發之過程
    中有數度殺害林巧韻的念頭。又案發之經過為：「被告第一次進入廚房即拿取可
    殺人之兇器─菜刀，遭乙○○制伏，由丙○○取下菜刀後，再度進入廚房拿的又
    是可以殺人之兇器─水果刀，隨即衝往刺殺林巧韻」。自被告先後二次進入廚房
    的動作觀之，其目的均係要拿可殺人之兇器─菜刀及水果刀，亦足認被告確有殺
    人之犯意無誤。另本院於審核被告羈押之聲請時（本院九十三年度聲羈字第一一
    九號），被告供稱：「....陳昱伸（應係丙○○）來跟我說把菜刀放下，我就把
    菜刀交給陳昱伸，我的目的只是要砍巧韻，不是陳昱伸與乙○○，我將菜刀交給
    他們後，他們就把我鬆開，我出去看巧韻在門口，就衝到廚房去看到放菜刀下面
    有水果刀，我在第一次進去的時候沒有看到那把水果刀，我拿了那把水果刀後，
    就衝去門口要殺巧韻....」等語，可知被告係於談判破裂後而決意要殺死林巧韻
    。而人體胸、腰部內有心臟、肺臟、胃臟等重要臟器，為人之身體要害。茲如前
    所述，被告於持水果刀刺向林巧韻時，刀刀均往林巧韻之左胸心臟之致命部位猛
    力刺下，其欲致林巧韻於死之意毫無疑異。故被告殺人之犯意足堪認定。
四、綜上所述，被告持扣案之水果刀基於殺人之犯意，殺害被害人林巧韻之事證明確
    ，其犯行足堪認定。
五、核被告所為，係犯刑法第二百七十一條第一項之殺人罪。爰審酌被告只會口口聲
    說愛，卻將愛情物化，僅因被害人林巧韻堅決與其分手，無法獲得，就要將其毀
    掉，而殺害林巧韻，無視人命之價值，使正值青春年華之林巧韻結束其短暫之人
    生，對林巧韻及其家人造成無法彌補之傷害，惡性相當重大，及其犯罪後其父母
    已為其與林巧韻家屬達成民事和解（有台東縣台東市調解委員調解書一紙可按）
    等一切情狀，量處如主文所示之刑。又被告無視人命價值，輕易剝奪他人之生命
    ，本院認其犯罪性質有褫奪公權之必要，併宣告褫奪公權五年，以資懲儆。另被
    告為本件犯行，其惡性雖重大，惟其犯後均坦承犯行，並懇求其父母為其向被害
    者家屬表示悔意，且達成民事上之和解，是公訴人請求量處被告無期徒刑，褫奪
    公權終身，尚嫌過重。又當場起出之水果刀、菜刀、剪刀各一把，雖係被告犯罪
    所用之物，但非被告所有，故不併予宣告沒收。均併此敘明。
貳、公訴不受理部分：
一、公訴意旨另以：被告甲○○於前開時地跑到廚房，告訴人乙○○亦隨之進入，甲○○順手拿起菜刀，乙○○欲搶奪該把菜刀，甲○○明知與乙○○搶奪菜刀，應
    會使人受傷，竟仍與乙○○拉扯，於拉扯之中割傷乙○○，致乙○○受有臉部及
    右手臂切割傷之傷害。認被告另涉有傷害罪嫌云云。
二、按告訴乃論之罪，告訴人於第一審辯論終結前得撤回其告訴，又告訴經撤回者，
    應諭知不受理之判決，刑事訴訟法第二百三十八條第一項、第三百零三條第三款
    分別定有明文。
三、查本件告訴人乙○○告訴被告傷害部分，起訴書認係觸犯刑法第二百七十七條第
    一項之傷害罪，依同法第二百八十七條前段之規定，須告訴乃論。茲據告訴人乙○○當庭撤回告訴，有本院審判筆錄可按。依照首開說明，此部分爰諭知不受理
    之判決。
據上論斷，應依刑事訴訟法第三百零三條第三款、第二百九十九條第一項前段，刑法
第二百七十一條第一項、第三十七第二項，判決如主文。
本案經檢察官丁○○到庭執行職務。
中      華      民      國    九十三    年      十      月     廿一     日
                                  臺灣臺南地方法院刑事第八庭
                                       審判長法  官  吳  勇  輝
                                             法  官  蔡  直  青
                                             法  官  陳  映  佐
右正本證明與原本無異。
如不服本判決，應於判決送達後十日內，向本院提出上訴狀。（應附繕本）
                                             書記官  汪  姿  秀
中      華      民      國    九十三    年      十      月     廿一     日
附錄本案論罪科刑法條：
刑法第二百七十一條第一項：
殺人者，處死刑、無期徒刑或十年以上有期徒刑。
